【裁判字號】    97,上訴,702
【裁判日期】    970923
【裁判案由】    毒品危害防制條例
【裁判全文】
臺灣高等法院臺南分院刑事判決         97年度上訴字第702號
上  訴  人
即  被  告  甲○○
上列上訴人因毒品危害防制條例案件，不服臺灣雲林地方法院97
年度訴字第318號中華民國97年5月28日第一審判決（起訴案號：
臺灣雲林地方法院檢察署96年度毒偵字第1338號），提起上訴，
本院判決如下：
    主  文
上訴駁回。
    事  實
一、甲○○於民國91年間因施用毒品案件，經觀察、勒戒後，認
    無繼續施用毒品之傾向，由臺灣雲林地方法院檢察署檢察官
    分別以91年度毒偵字第773號、第1074號、第1194號為不起
    訴處分確定。詎甲○○仍不知悔改，於前開觀察、勒戒執行
    完畢釋放後5年內，復基於施用第一級毒品海洛因（下稱海
    洛因）之犯意，於96年1月19日某時，在雲林縣臺西鄉蚊港
    村有應公廟，以將海洛因摻入香煙點燃後吸食之方式，施用
    海洛因1次。嗣於96年1月21日因另犯竊盜、施用毒品等案件
    解送至臺灣雲林看守所羈押時，經該所採集其尿液送驗，檢
    出「嗎啡陽性」反應而查獲。
二、案經雲林看守所移送臺灣雲林地方法院檢察署檢察官偵查起
    訴。
    理  由
一、上開事實，業據上訴人即被告甲○○於原審及本院審理時坦
    承不諱，且其尿液經送檢驗後，呈「嗎啡陽性」反應，此有
    代號與真實姓名對照表、詮昕科技股份有限公司96年2月7日
    00000000號濫用藥物尿液檢驗報告1紙附卷可稽，堪認其自
    白與事實相符。又被告前有如犯罪事實欄所示之觀察、勒戒
    等情，有臺灣高等法院被告前案紀錄表1份在卷可參，是被
    告於前開觀察、勒戒執行完畢釋放後5年內，再犯本件毒品
    危害防制條例第10條施用第一級毒品犯行之事證明確，洵可
    認定。
二、查海洛因屬毒品危害防制條例第2條第2項第1款所列管制之
    第一級毒品，核被告甲○○所為，係犯毒品危害防制條例第
    10條第1項之施用第一級毒品罪。其先前持有第一級毒品嗣
    進而施用，持有之低度行為為施用之高度行為所吸收，不另
    論罪。
三、原審審理結果，認被告罪證明確，因予適用刑事訴訟法第27
    3條之1第1項、第299條第1項前段，毒品危害防制條例第10
    條第1項，中華民國96年罪犯減刑條例第2條第1項第3款、第
    7條，並審酌被告尚無構成累犯之前科，有臺灣高等法院被
    告前案紀錄表1份在卷可稽，其經觀察、勒戒後，仍不知戒
    絕毒品，復一再耽溺於戕身之物，並其犯後坦白承認，態度
    尚佳等犯罪之動機、目的、手段及所生之危險或損害等一切
    情狀，量處有期徒刑1年2月，並敘明被告之犯行於96年4月
    24日前，合於中華民國96年罪犯減刑條例應予減刑之要件，
    依上開減刑條例之規定，減為有期徒刑7月。本院經核原判
    決認事用法俱無不合，量刑亦稱妥適。被告上訴主張其已知
    錯誤，不再施用毒品，有經醫事檢驗所檢驗報告可證，原判
    決量刑過重，又其育有二女一子，其配偶李麗美另因涉販賣
    第一級毒品罪，經法院判處有期徒刑8年確定，即將入監執
    行，其有照顧家人之必要云云，提出中信Ｘ光醫事檢驗所檢
    驗報告、戶籍謄本及其妻李麗美涉犯販賣第一級毒品，經法
    院判處有期徒刑8年確定之判決等影本為證。惟查，被告除
    有前揭事實欄所載施用毒品，經觀察勒戒後，認無繼續施用
    毒品之傾向，由臺灣雲林地方法院檢察署檢察官分別以91年
    度毒偵字第773號、第1074號、第1194號為不起訴處分確定
    之施用毒品前科外，另於95年間再因施用第一級毒品，經原
    審法院以95年度訴字第744號判處有期徒刑8月（嗣經減刑為
    有期徒刑4月）、於95年間因轉讓第一級毒品，經原審法院
    以96年度訴字第214號判決後經上訴，由本院以96年度上訴
    字第888號判處有期徒刑6月（嗣經減刑為有期徒刑3月）、
    於96年間犯竊盜罪，經原審法院以96年度易字第63號判決後
    經上訴，由本院以96年度上訴字判處有期徒刑6月（嗣經減
    刑為有期徒刑3月）、於96年間再犯竊盜罪，經原審法院以
    96年度易字第178號判處有期徒刑7月（嗣經減刑為有期徒刑
    3月又15日）等犯罪事實，有被告前案紀錄表在卷可憑，而
    本案之查獲係被告於上開案件判決確定後，將被告解送監所
    執行時，經驗尿結果再查獲，足見被告迭為犯罪行為，且仍
    有施用毒品、轉讓毒品犯行，原判決酌情量處有期徒刑1年2
    月減刑為有期徒刑7月，而毒品危害防制條例第10條第1項之
    施用第一級毒品罪，其法定刑為「有期徒刑6月以上5年以下
    」，原判決上開量刑，核屬妥適，被告上訴所辯，原判決量
    刑過重，並不足採，應予駁回。至於被告另稱其有照顧家庭
    之必要云云，查依被告提出其二女一子之戶籍謄本所示，其
    長女為77年次、次女為78年次、其子為83年次，均非襁褓中
    之子女，且被告如上所示之多次犯罪所判處之刑，係於97年
    1月4日執行完畢，有被告前案紀錄表在卷可佐，其如自愛不
    再犯罪，法院即不能再對之判刑，但其竟再有本案犯行，則
    被告所謂其有照顧家庭之必要云云，仍非原審量刑是否適當
    之理由，附此敘明。
據上論斷，應依刑事訴訟法第368條，判決如主文。
本案經檢察官林炎昇到庭執行職務。
中    華    民    國    97    年    9     月    23    日
                  刑事第一庭    審判長法  官  黃崑宗
                                      法  官  夏金郎
                                      法  官  王明宏
以上正本證明與原本無異。
如不服本判決，應於收受本判決後十日內向本院提出上訴書狀。
其未敘述上訴理由者並得於提起上訴後十日內向本院補提理由書
狀（均須按他造當事人之人數附繕本）「切勿逕送上級法院」。
                                      書記官  黃全忠
中    華    民    國    97    年    9     月    23    日
附錄本判決論罪科刑法條：
毒品危害防制條例第10條第1項：
施用第一級毒品者，處6月以上5年以下有期徒刑。


司法院資訊處製作；財團法人民間司法改革基金會備份。
